en: gros manseng
xx: gros manseng
de: Gros Manseng
ja: クロ・マンサン

en: lambrusco salamino
xx: lambrusco salamino
de: Lambrusco Salamino

en: vitis vinifera
hr: loza
it: vitis vinifera

en: malbec
xx: malbec
bg: малбек
cv: мальбек
de: Malbec
fr: malbec, côt
he: מלבק
ja: マルベック
ru: мальбек
uk: мальбек
zh: 馬爾貝克

en: Malvasia
be: Мальвазія
ca: Malvasia
cv: Мальвазия
de: Malvasier
el: Μαλβαζία
es: Malvasía
fi: Malvázia
fr: Malvoisie
hr: malvazija
hu: Malvázia
it: Malvasia
ja: マルヴァジーア
nl: Malvasia
no: Malvasia
pl: Małmazja
pt: Malvasia
ru: Мальвазия
sh: Malvazija
sl: Malvazija
sv: Malvasia
uk: Мальвазія

en: Maraština, rukatac, maraškin, mareština, krizol, višana
de: Malvasia Bianca Lunga
fr: Malvasia bianca lunga
hr: maraština, rukatac, maraškin, mareština, krizol, višana
it: Malvasia bianca lunga
pl: Maraština

en: merlot
xx: merlot
bg: мерло
cv: мерло
de: Merlot
fa: مرلو
he: מרלו
ja: メルロー
ko: 메를로
ml: മെർലോ
mr: मर्लो
ru: мерло
sl: мерло
sv: мерло

en: mourvèdre
xx: mourvèdre
bg: мурведър
ca: monestrell
de: Mourvèdre
es: uva monastrell
ja: ムールヴェードル
ru: мурведр
sv: monastrell
uk: мурведр
uz: murvedr

en: muscadelle
xx: muscadelle
de: Muscadelle
ja: ミュスカデル

en: Muscat of Alexandria
bg: Александрийски мускат
cv: Мускат Александрийски
de: Muscat d’Alexandrie
es: Moscatel de Alejandría
fi: muscat d'alexandrie
fr: Muscat d'Alexandrie
he: מוסקט אלכסנדרוני
hr: muškat aleksandrijski
it: Zibibbo
ja: マスカット・オブ・アレキサンドリア
nl: Muskaatdruif
zh: 亞歷山大麝香

en: Nielluccio
de: Sangiovese
fi: nielluccio
fr: Niellucciu
hr: nielluccio
it: nielluccio
ja: ニエルキオ

en: petit manseng
xx: petit manseng
de: Petit Manseng
ja: プチ・マンサン
nl: petit-manseng
zh: 小满胜

en: petit verdot
xx: petit verdot
bg: пети вердо
cv: пти вердо
de: Petit Verdot
he: פטי ורדו
ja: プチ・ヴェルド
ru: пти вердо
zh: 小維多

en: pinot meunier
xx: pinot meunier
bg: пино мьоние
cs: mlynářka
cv: пинă менье
de: Pinot Meunier
fr: meunier, pinot meunier
ja: ピノ・ムニエ
ru: пино менье
sl: postič

en: pinot noir
az: Pinot Noir
bg: Пино ноар
ca: pinot negre
cs: Rulandské modré
cv: Пинă Нуар
da: Pinot noir
de: Pinot noir
es: Pinot noir
et: Pinot noir
fa: پینونوآر
fi: Pinot Noir
fr: pinot noir
gl: Pinot Noir
he: פינו נואר
hr: pinot crni
hu: Pinot noir
id: Pinot noir
is: Pinot noir
it: Pinot
ja: ピノ・ノワール
ko: 피노 누아르
lb: Pinot noir
nb: Pinot noir
nl: pinot noir
pl: Pinot noir
pt: Pinot noir
ro: Pinot noir
ru: Пино-нуар
sh: Pinot noir
sl: Modri pinot
sr: Пино ноар
sv: Pinot noir
uk: Піно Нуар
zh: 黑比诺

en: plavac mali
xx: plavac mali
de: Plavac Mali Crni
mk: плавец мал
ru: плавац мали

en: plavina, brajda mala, brajdica, bratkovina, jurkovica, marasovka, modrulj, plavac plavina, plavinac, plavina mala, plavina sitnah, plavina velka, plavka, plavka mala, velika plavka
hr: plavina, brajda mala, brajdica, bratkovina, jurkovica, marasovka, modrulj, plavac plavina, plavinac, plavina mala, plavina sitnah, plavina velka, plavka, plavka mala, velika plavka
it: plavina

en: poulsard
xx: poulsard
de: Poulsard
nl: poulsard blanc

en: pošip
xx: pošip
de: Pošip
mk: пошип
ru: пошип
sr: пошип
uk: пошип

en: riesling
hr: rizling, rizling rajnski
it: riesling